【裁判字號】    98,審訴,4512
【裁判日期】    981223
【裁判案由】    毒品危害防制條例
【裁判全文】
臺灣高雄地方法院刑事判決            98年度審訴字第4512號
公  訴  人  臺灣高雄地方法院檢察署檢察官
被      告  甲○○
上列被告因毒品危害防制條例案件，經檢察官提起公訴（98年度
毒偵字第5217號），被告就被訴事實為有罪陳述，經本院告知簡
式審判程序意旨，並聽取公訴人及被告之意見後，裁定由受命法
官依簡式審判程序審理，判決如下：
    主  文
甲○○施用第一級毒品，累犯，處有期徒刑壹年。又施用第二級
毒品，累犯，處有期徒刑陸月。又持有第一級毒品，累犯，處有
期徒刑參月，扣案之第一級毒品海洛因壹包（含包裝袋，檢驗前
淨重零點零玖伍公克，檢驗後淨重零點零捌伍公克）沒收銷燬。
應執行有期徒刑壹年陸月，扣案之第一級毒品海洛因壹包（含包
裝袋，檢驗前淨重零點零玖伍公克，檢驗後淨重零點零捌伍公克
）沒收銷燬。
    事  實
一、甲○○前於民國87年間因施用毒品案件，經臺灣屏東地方法
    院以87年度毒聲字第887 號裁定送觀察、勒戒後，於87年11
    月30日因無繼續施用毒品傾向出所，並經臺灣屏東地方法院
    檢察署檢察官以87年度偵字第7442號為不起訴處分確定。復
    於上開觀察勒戒執行完畢釋放後5 年內之88年間再犯施用毒
    品案件，經臺灣屏東地方法院以88年度潮簡字第305 號判處
    有期徒刑6 月確定；又於93、94年間另犯施用毒品案件，分
    別經臺灣臺南地方法院及臺灣屏東地方法院以93年度訴字第
    729 號及94年度訴字第156 號判處應執行有期徒刑1 年、2
    年2 月確定，嗣該有期徒刑2 年2 月經減刑為有期徒刑1 年
    1 月確定後，於96年7 月16日縮刑期滿執行完畢。詎仍不知
    悔改，復基於施用第一級毒品海洛因及第二級毒品甲基安非
    他命之犯意，於98年8 月16日18時許，在其位於屏東縣潮洲
    鎮○○路61巷34號之住處內，以將海洛因摻水置於針筒內注
    射之方式，施用第一級毒品海洛因1 次；又於98年8 月17日
    21時許，在上開住處，以玻璃球吸食器燒烤甲基安非他命吸
    食霧氣之方式，施用第二級毒品甲基安非他命1 次。另明知
    海洛因業經行政院依毒品危害防制條例第2 條第2 項第1款
    規定公告為第一級毒品，不得任意持有之，竟基於持有第一
    級毒品海洛因之犯意，於98年8 月18日18時許，在高雄縣大
    寮鄉和春技術學院旁，向某真實姓名、年籍不詳綽號「大寮
    仔」之成年男子，以新臺幣500 元之代價購入第一級毒品海
    洛因1 包（檢驗前淨重0.095 公克，檢驗後淨重0.085 公克
    ）後，即藏放在身上而持有之。嗣於98年8 月18日18時10分
    許，在高雄縣大寮鄉○○路43-88 號前，因其駕駛車號OYA-
    718 號重機車形跡可疑而為警攔查，並於該機車置物箱內扣
    得海洛因1 包（檢驗前淨重0.095 公克，檢驗後淨重0. 085
    公克），另經其同意採尿送驗後，結果確呈嗎啡及甲基安非
    他命陽性反應，而查悉上情。
二、案經高雄縣政府警察局仁武分局報請臺灣高雄地方法院檢察
    署檢察官偵查起訴。
    理  由
一、本件被告甲○○所犯為死刑、無期徒刑、最輕本刑為3年以
    上有期徒刑以外之罪，其於準備程序中就被訴事實為有罪之
    陳述，經本院告知簡式審判程序之旨，並聽取當事人意見後
    ，合議庭認宜進行簡式審判程序，爰依刑事訴訟法第273條
    之1第1項規定，裁定本件由受命法官獨任進行簡式審判程序
    ，合先敘明。
二、前揭事實，業據被告甲○○於警詢、偵訊及本院審理中均坦
    承不諱；其為警查獲時所採尿液經送檢驗結果，亦呈嗎啡及
    甲基安非他命之陽性反應，此有尿液採宙檢驗對照表、台灣
    檢驗科技股份有限公司濫用藥物尿液檢驗報告各1份在卷可
    稽；另扣案之白色粉末1包，經送鑑驗結果，確含海洛因成
    分（驗前淨重0.095公克，驗後淨重0.085公克），此有高雄
    市立凱旋醫院濫用藥物成品檢驗鑑定書1紙附卷可稽。綜上
    所述，被告上開任意性之自白既有前揭證據可佐，核與事實
    相符，自得採為論罪科刑之依據，是本案事證已臻明確，被
    告之犯行洵堪認定，應予依法論科。
三、核被告甲○○所為，係犯毒品危害防制條例第10條第1項之
    施用第一級毒品罪、同條例第10條第2項之施用第二級毒品
    罪及同條例第11條第1項之持有第一級毒品罪。被告施用而
    持有毒品海洛因及甲基安非他命之低度行為，均為施用之高
    度行為所吸收，不另論罪。又偵查檢察官於起訴書犯罪事實
    欄內，已載明被告持有欲供其施用之第一級毒品海洛因遭警
    查扣之事實，此部分業已起訴，偵查檢察官雖於起訴書論罪
    法條欄漏引毒品危害防制條例第11條第1 項之持有第一級毒
    品罪名，然此並不影響此部分業經起訴之效力，且公訴檢察
    官於本院行準備程序時業已補充被告犯毒品危害防制條例第
    11條第1 項之持有第一級毒品罪，是本院就此部分自得予以
    審理。被告所犯上開3 罪，犯意各別，行為互殊，應予分論
    併罰。被告前於93、94年間因施用毒品案件，分別經法院判
    處應執行有期徒刑1 年、2 年2 月確定，嗣該有期徒刑2 年
    2 月經減刑為有期徒刑1 年1 月確定後，於96年7 月16日縮
    刑期滿執行完畢等情，有臺灣高等法院被告前案紀錄表附卷
    可稽，其於有期徒刑執行完畢後5 年以內，故意再犯本件有
    期徒刑以上之3 罪，均為累犯，爰均依刑法第47條第1 項規
    定加重其刑。審酌被告歷經觀察勒戒及刑之執行，然仍未戒
    除毒癮，顯見其意志不堅，惟念其施用毒品之行為，究屬戕
    害自己身心，尚未危害他人，於查獲後坦承全部犯行，犯罪
    後態度良好，頗表悔意，及其施用毒品之前科次數等一切具
    體情狀，爰分別量處如主文所示之刑，並定其應執行之刑，
    以資懲儆。
四、扣案之白色粉末1小包，經鑑驗後含第一級毒品海洛因成分
    無訛，業如前述，應依毒品危害防制條例第18條第1項前段
    之規定，不問屬於被告與否，予以沒收銷燬之；其包裝袋因
    殘留微量海洛因毒品而難以析離，爰視同毒品整體，併依前
    開規定沒收銷燬之。至鑑驗耗用之海洛因既已滅失，自無庸
    再予宣告沒收銷燬。
據上論結，應依刑事訴訟法第273條之1第1項、第299條第1項前
段，毒品危害防制條例第10條第1項、第2項、第11條第1項、第
18條第1項前段，刑法第11條、第47條第1項、第51條第5款，判
決如主文。
本案經檢察官陳妍萩到庭執行職務。
中    華    民    國    98    年    12    月    23    日
                  刑事第十庭    法  官    孫啟強
以上正本證明與原本無異。
如不服本判決應於收受判決後10日內向本院提出上訴書狀。
中    華    民    國    98    年    12    月    23    日
                                書記官    黃麗玉
附錄本判決論罪科刑之法條：
毒品危害防制條例第10條：
施用第一級毒品者，處 6 月以上 5 年以下有期徒刑。
施用第二級毒品者，處 3 年以下有期徒刑。
毒品危害防制條例第11條第1 項：
持有第一級毒品者，處3 年以下有期徒刑、拘役或新臺幣5 萬元
以下罰金。

司法院資訊處製作；財團法人民間司法改革基金會備份。
